【裁判字號】    90,訴,779
【裁判日期】    900515
【裁判案由】    給付貨款
【裁判全文】
臺灣臺中地方法院民事判決  九十年度訴字第七七九號
    原      告  米蘿服飾企業有限公司
    法定代理人  甲○○
    被      告  乙○○
右當事人間請求給付貨款事件，本院判決如左：
    主    文
被告應給付原告新台幣參萬零參佰元，及自民國九十年三月十六日起，至清償日止，
按週年利率百分之五計算之利息。
原告其餘之訴駁回。
訴訟費用由被告負擔百分之五；餘由原告負擔。
本判決關於原告勝訴部分於原告以新台幣壹萬元為被告供擔保後，得假執行。
原告其餘假執行之聲請駁回。
    事    實
甲、原告方面：
壹、聲明：被告應給付原告新台幣（下同）柒拾貳萬元，及自起訴狀繕本送達翌日（
    即九十年三月十六日）起，至清償日止，按年息百分之五計算之利息；願供擔保
    請准宣告假執行。
貳、陳述：
一、被告於民國（下同）八十八年九月間，先後向原告購買服飾貨物計柒拾貳萬元。
    原告依約給付上開貨物，被告亦簽發相當貨款之票據二紙，作為貨款之給付，惟
    兩紙支票屆期均未能兌現，爰依買賣契約之價金請求權請求被告給付上開價金及
    自起訴狀繕本送達翌日起之法定遲延利息。
二、對被告抗辯之陳述：兩造雖有於八十八年十一月初達成和解，原告同意上開債務
    由被告以參拾萬元作為清償，惟期限為八十八年十一月底，後來被告僅清償部分
    貳拾陸萬玖柒佰元，其他款項未予清償，原告方會再起訴主張。
參、證據：提出支票及退票理由書各二份為證。
乙、被告方面：
壹、聲明：駁回原告之訴及其假執行之聲請。
貳、陳述：被告確曾積欠原告所主張之柒拾貳萬元貨款，惟事後兩造業已達成和解，
    原告同意上開貨款縮減為參拾萬元由被告清償，被告事後已清償貳拾陸萬玖仟柒
    佰元，原告請求之金額顯有不符。
    理    由
一、原告主張：被告於八十八年九月間，先後向原告購買服飾貨物計柒拾貳萬元。原
    告依約給付上開貨物，被告亦簽發相當貨款之票據二紙，作為貨款之給付，惟兩
    紙支票屆期均未能兌現，爰依買賣契約之價金請求權請求被告給付上開價金及自
    起訴狀繕本送達翌日起之法定遲延利息。被告則以：兩造事後已就被告積欠原告
    之柒拾貳萬元達成和解，原告同意上開貨款縮減為參拾萬元由被告清償，被告事
    後已清償貳拾陸萬玖仟柒佰元，原告請求之金額顯有不符等語置辯。
二、原告主張：兩造有前述之貨物買賣，而事後被告積欠柒拾貳萬元之事實，為被告
    所不爭執，並有原告所提之支票及退票理由書各二份在卷可參，此部分自堪信為
    真實。又被告辯稱：就系爭買賣貨款，兩造事後已以參拾萬元達成和解，且其後
    被告亦已清償貳拾陸萬玖仟柒佰元之事實，復為原告所自認，亦堪信為真實。按
    和解者謂當事人約定相互讓步，以終止爭執或防止爭執之發生之契約。和解有使
    當事人所拋棄之權利消滅及使當事人取得契約所訂明之效力。民法第七百三十六
    條、第七百三十七條定有明文。本件兩造既已就系爭柒拾貳萬元貨款合意達成和
    解，由被告以參拾萬元作為清償總額，原告自應受其拘束，其餘肆拾貳萬元貨款
    之債權，於和解成立時即已消滅。且被告於和解後，業已清償貳拾陸萬玖仟柒佰
    元，是被告尚應給付原告之貨款為參萬零參佰元，原告仍復主張被告積欠柒拾貳
    萬元而起訴請求，自有未洽。
三、綜上所述，兩造既已就系爭貨款以參拾萬元達成和解，故原告就其餘肆拾貳萬元
    貨款之債權，即已消滅。且被告事後復清償貳拾陸萬玖仟柒佰元，故被告依買賣
    及和解契約，應給付原告之貨款為參萬零參佰元。從而，原告依價金請求權之法
    律關係，請求被告給付參萬零參佰元，及自九十年三月十六日（即起訴狀繕本送
    達翌日）起，至清償日止，按年息百分之五計算之利息，為有理由，應予准許。
    逾此部分之請求，則為無理由，應予駁回。
四、原告陳明願供擔保，請求宣告假執行，經核無不合，茲就原告勝訴部分，酌定相
    當之擔保金額，予以准許。至原告敗訴部分，其假執行之聲請，業已失所附麗，
    自應予駁回。
五、據上論結，本件原告之訴為一部有理由，一部無理由，依民事訴訟法第七十九條
    但書、第三百九十條第二項，判決如主文。
中      華      民      國    九十      年      五      月    十五    日
                                    臺灣臺中地方法院民事第四庭
                                        法      官  王  金  洲
右為正本係照原本作成。
如不服本判決，應於判決送達後二十日內，向本院提出上訴狀（須附繕本）。
中      華      民      國    九十      年      五      月    十五    日
                                        法院書記官


司法院資訊處製作；財團法人民間司法改革基金會備份。
